【裁判字號】    89,訴,2943
【裁判日期】    900105
【裁判案由】    違反電信法
【裁判全文】
台灣台中地方法院刑事判決                        八十九年度訴字第二九四三號
    公  訴  人  台灣台中地方法院檢察署檢察官
    被      告  丙○○
                甲○○
右列被告等因違反電信法案件，經檢察官提起公訴（八十九年度偵字第一六六七二號
），本院判決如左：
    主  文
丙○○連續意圖為自己不法之利益，以其他電磁方式，盜用他人電信設備通信，處有
期徒刑參月，緩刑貳年。號碼0000000000號之行動電話壹具沒收之。
甲○○連續意圖為自己不法之利益，以其他電磁方式，盜用他人電信設備通信，處有
期徒刑參月，緩刑貳年。
    事  實
一、丙○○、甲○○素行均極為良好，二人均明知中華電信股份有限公司 (下稱中華
    電信公司)用戶乙○○所申請使用之0000000000號隨身碼係他人向中
    華電信公司合法租用之號碼，專供乙○○使用，未經允許，不得私自盜用，於民
    國八十九年三月間，甲○○向陳彥旭索得隨身碼及密碼 (陳彥旭部分應由檢察官
    另行偵辦)，丙○○則在網路上經由綽號小咪之不詳姓名網友告知後，竟分別基
    於意圖為自己不法利益之概括犯意，丙○○自八十九年三月二十六日起至同年月
    二十九日止，使用其所有之號碼0000000000號行動電話，甲○○則於
    八十九年三月二十九日使用其所有之號碼0000000000號行動電話，分
    別先撥打000000000號免付費電話，再依其語音指示依次輸入通訊碼及
    自猜密碼，經確認後再撥打欲通話之電話號碼之其他電磁方式，盜用乙○○所申
    請使用之前開隨身碼通信，丙○○連續盜用共十二次，計獲得免付電話費新臺幣
    （下同）五十五．二元之不法利益，甲○○連續盜用共十八次，計獲得免付電話
    費三百十四．六五元之不法利益。嗣因乙○○發覺電話帳單金額較平日遽增，於
    八十九年五月一日向中華電信公司中區電信分公司北台中營運處申報其申請之隨
    身碼被他人盜用，經交通部電信總局電信警察隊第二中隊循線查悉上情。
二、案經交通部電信總局函請臺灣臺中地方法院檢察署檢察官偵查起訴。
    理  由
一、右揭事實，迭據被告丙○○、甲○○於警訊、偵查及本院審理時坦承不諱，核與
    被害人乙○○於警訊、偵查時指述情節相符，並有隨身碼被盜用申報書、被盜撥
    通聯明細表在卷可資佐證，因而事證明確，被告二人犯行均洵堪認定，應予依法
    論科。
二、按隨身碼用戶擁有使用權者，除虛擬之「隨身碼」及可自行變更之「密碼」外，
    不包括任何實體之電信終端設備或傳輸電路，故當隨身碼遭盜用時，不論盜用人
    利用何種電信終端設備以進行何種通信型態，均須使用隨身碼用戶之「隨身碼」
    、「密碼」以及中華電信股份有限公司之電信設備，其使用方式，屬電信法第五
    十六條第一項所規定之「有線、無線或其他電磁方式」中之「其他電磁方式」。
    核被告丙○○、甲○○所為，均係犯電信法第五十六條第一項之意圖為自己不法
    之利益，以其他電磁方式，盜用他人電信設備通信罪。按電信法第五十六條第一
    項之罪，以意圖為自己或第三人不法之利益，使用有線、無線或其他電磁方式，
    盜接或盜用他人電信設備通信者為要件，該罪之處罰詐得免繳電信通信費用不法
    利益之規定，乃係刑法詐欺得利罪之特別法，依特別法優於普通法之原則，自毋
    庸再論以刑法詐欺得利罪。被告丙○○先後十二次、被告甲○○先後十八次盜用
    隨身碼之行為，均各自時間緊接、方法相同，各觸犯構成要件相同之罪名，顯均
    係基於概括犯意反覆為之，各應依連續犯規定論以一罪，並分別加重其刑。爰分
    別審酌被告丙○○、甲○○素行均極為良好、犯罪動機、目的、手段、擅自盜用
    他人電信設備，侵害使用者之權益，惟其所盜用之金額尚低、犯後均坦承犯行態
    度良好等一切情狀，分別從輕量處如主文所示之刑，以示懲儆。末查，被告二人
    前均未曾受有期徒刑以上刑之宣告，有臺灣高等法院被告全國前案紀錄表暨臺灣
    臺中地方法院檢察署刑案資料查註紀錄表附卷可參，其等因年輕識淺一時失慮，
    偶罹刑典，事後已坦承犯行，深具悔意，經此偵審程序及刑之宣告後，應知戒慎
    ，信無再犯之虞，本院因認其所宣告之刑以暫不執行為適當，爰各併予宣告緩刑
    二年，用啟自新，並觀後效。被告丙○○係持其所有號碼0000000000
    號之行動電話盜用被害人乙○○向中華電信公司申請之隨身碼，雖前開手機並未
    扣案，然該行動電話尚在被告丙○○處尚未滅失，業據被告丙○○供明在卷，復
    係被告丙○○犯電信法五十六條第一項罪行之電信器材，應不問屬於犯人與否，
    依同法第六十條規定宣告沒收。至於被告甲○○持以盜用前揭隨身碼之號碼00
    00000000號行動電話，業遭被告黃銓議丟棄而不存在，亦據被告甲○○
    供明，是該行動電話既巳滅失不存在，自無從宣告沒收，併此敘明。
據上論斷，應依刑事訴訟法第二百九十九條第一項前段，電信法第五十六條第一項、
第六十條，刑法第十一條前段、第五十六條、第七十四條第一款，判決如主文。
中      華      民      國      九十      年      一      月    五      日
  台灣台中地方法院刑事第七庭
                                        法  官  劉  長  宜
右正本證明與原本無異。
如不服本判決，應於送達後十日內向本院提出上訴狀（須附繕本），上訴於臺灣高等
法院臺中分院。
                                        書記官
中      華      民      國      九十      年      一      月    八      日
附錄本案論罪科刑法條全文：
電信法第五十六條第一項：
意圖為自己或第三人不法之利益，以有線、無線或其他電磁方式，盜接或盜用他人電
信設備通信者，處五年以下有期徒刑，得併科新臺幣一百五十萬元以下罰金。


司法院資訊處製作；財團法人民間司法改革基金會備份。
